【裁判字號】    90,毒抗,162
【裁判日期】    900620
【裁判案由】    聲請觀察勒戒
【裁判全文】
臺灣高等法院高雄分院刑事裁定                      九十年度毒抗字第一六二號
    抗  告  人  台灣高雄地方法院檢察署檢察官
    被      告  甲○○
右抗告人因被告違反毒品危害防制條例案件，不服台灣高雄地方民國九十年五月十四
日裁定（九十年度毒聲字第三０一二號），提起抗告，本院裁定如左：
    主  文
原裁定撤銷，發回台灣高雄地方法院。
    理  由
一、抗告意旨略以：按施用毒品經強制戒治期滿為不起訴處分後，五年內再犯毒品危
    害條例第十條之罪者，應由檢察官聲請法院裁定先令入戒治處所施以強制戒治，
    毒品危害防制條例第二十三條第二項定有明文。本件被告甲○○前因施用毒品，
    經強制戒治期滿，經本署檢察官於民國（下同）八十九年九月二十九日，以八十
    九年度戒毒偵字一０三四號不起訴處分確定，本件被告於強制戒治期滿不起訴處
    分後五年內再犯毒品毒品危害防制條例第十條第二項施用第二級毒品之罪，依前
    所述，原裁定將被告裁定觀察、勒戒，揆諸前揭說明，即有未洽，爰依刑事訴訟
    法第四百零三條第一項之規定提起抗告，請將原裁定撤銷，更為適當合法之裁定
    等語。
二、原裁定以：被告甲○○前因施用毒品案件，業經台灣高雄地方法院檢察署檢察官
    於八十九年九月二十九日以八十九年度戒毒偵字第一０三四號不起訴處分確定，
    惟查被告又基於概括犯意，自九十年一月間起至九十年五月十一日止，連續在高
    雄縣大樹鄉○○村○○路三八０號住處施用第二級毒品，為警於九十年五月十四
    日在上開住處查獲之事實，業經被告於警訊自白，且有第二級毒品０．六公克扣
    案可稽，其再犯毒品危害防制條例第十條之罪，爰依毒品危害防制條例第二十條
    第三項前段觀察勒戒處分執行條例第三條第一項，裁定送勒戒處所觀察、勒戒等
    語，固非無見。
三、惟查：被告甲○○前因施用毒品，經強制戒治於八十九年八月一日期滿，由檢察
    官於八十九年九月二十九日為不起訴處分確定，有台灣高雄地方法院檢察署八十
    九年度戒毒偵字第一０三四號不起訴處分書及本院被告全國前案記錄表一份在卷
    可稽（見本院卷第七、八頁），又被告復基於概括犯意，自九十年一月間起至九
    十年五月十一日止，連續在住處施用第二級毒品安非他命，為警於九十年五月十
    四日在住處查獲之事實，業經被告於原審訊問時坦承不諱（見原審卷第五頁），
    且有第二級毒品安非他命０．六公克扣案可證，是被告於上開不起訴處分後再犯
    施用第二級毒品犯行，足堪認定。既本件被告業經高雄地方法院檢察署依毒品危
    害防制條例第二十三條第二項為不起訴處分後，五年內再犯同法第十條之罪，應
    依同法第二十三條第二項但書之規定，裁定被告令入戒治處所施以強制戒治，則
    原審諭知被告應送勒戒處所觀察、勒戒之裁定，不無疏誤；抗告意旨執此指摘原
    裁定不當，為有理由，自應將原裁定撤銷，發回原審法院更為適法之裁定。
據上論斷，依刑事訴訟法第四百十三條前段，裁定如主文。
中    華    民    國      九十      年       六       月      二十      日
                              臺灣高等法院高雄分院刑事第六庭
                                  審判長法官  陳啟造
                                        法官  范惠瑩
                                        法官  張意聰
右正本證明與原本無異。
不得抗告。
                                      書記官  王婉蓉
中    華    民    國      九十年       六       月      二十一    日
                                                                        Ｑ


司法院資訊處製作；財團法人民間司法改革基金會備份。
